【裁判字號】    89,易,4227
【裁判日期】    900413
【裁判案由】    贓物
【裁判全文】
臺灣臺中地方法院刑事判決                        八十九年度易字第四二二七號
    公  訴  人  臺灣臺中地方法院檢察署檢察官
    被      告  乙○○
右列被告因贓物案件，經檢察官提起公訴（八十九年度偵字第一五七六六號），本院
判決如左：
    主  文
乙○○收受贓物，累犯，處有期徒刑伍月，如易科罰金，以參佰元折算壹日。
    事  實
一、乙○○前曾於民國（以下同）八十七年間分別犯竊盜與贓物罪，經本院先後判處
    有期徒刑一年、三月確定在案，合併執行，於八十九年二月十一日執行完畢，猶
    不知悔改；又於八十九年九月十一日下午二時三十分許，在臺中市○○路第一廣
    場前，明知綽號「阿娟」之姓名年籍不詳女子所持有使用之車牌號碼ＪＶＤ─八
    九六號機車一部，為屬來源不明之贓物（按該機車為甲○○所有，於八十九年九
    月五日上午六時十五分許，在臺中縣豐原市○○路○段二０九號處前，連同機車
    車牌，為某不詳姓名者所下手竊取），竟仍向該綽號「阿娟」之女子借得該機車
    供己使用，而收受贓物；嗣於同年月十四日下午十時三十分許，騎乘該機車行經
    臺中市○區○○路與東光路口處為警查獲。
二、案經臺中市警察局第三分局報請臺灣臺中地方法院檢察署檢察官偵查起訴。
    理  由
一、訊據被告乙○○固直承有於右揭時地向綽號「阿娟」之姓名年籍不詳女子借得前
    揭機使供己使用之情事，惟矢口否認有何收受贓物之犯行，辯稱：並不知悉該機
    車為他人失竊之物等云云；惟查：前揭車牌號碼ＪＶＤ─八九六號機車，係被害
    人甲○○所有，而於八十九年九月五日上午六時十五分許，在臺中縣豐原市○○
    路○段二０九號處失竊之情，已據被害人甲○○於警訊中指訴甚詳，並有贓物保
    管收據、車輛竊盜、車牌失竊個別查詢報表─查詢認可資料各一紙在卷可據，是
    被告向綽號「阿娟」之姓名年籍不詳女子所借得使用之前揭機車自屬贓物無訛；
    而被告雖矢口否認於借得該機車使用時有何知贓云云，然被告於警訊與偵審中均
    自承與該綽號「阿娟」之女子並不熟悉，且借得該機車供己使用時，並未取得該
    機車之行車執照或相關來源證件以供辨識該機車之合法性等語，而按機車之購置
    ，須依公路監理登記制度為之，機車使用者並應隨身攜帶機車之行車執照或來源
    證件，以供辨識與查驗之情，此為一般人所共知，自亦為被告所知悉，惟被告於
    取得前揭機車時，與綽號「阿娟」之女子既非熟識，亦未取得該機車之行車執照
    或來源證件以供辨識該機車之合法性，被告取得該前揭機車供己使用之方式自與
    常情相違；此外，且有臺中市警察局第三分局警備隊警員所製作之職務報告書一
    份與相片二張等在卷可據，足徵被告於取得該機車使用時，已有贓物之明知，是
    被告所辯稱並不知悉該機車為贓物云云，為屬事後卸責之詞，不足以採信，事證
    明確，被告犯行，堪以認定。
二、核被告乙○○所為，係犯刑法第三百四十九條第一項收受贓物之罪；又被告前曾
    於八十七年間分別犯竊盜與贓物罪，經本院先後判處有期徒刑一年、三月確定，
    合併執行，於八十九年二月十一日執行完畢，此有臺灣臺中地方法院檢察署刑案
    資料查註紀錄表與臺灣高等法院被告全國刑案資料表各一紙在卷可據，其於五年
    之內，再犯本件有期徒刑以上之罪，為累犯，應依刑法第四十七條之規定加重其
    刑。爰審酌被告前已有多次竊盜與贓物犯罪紀錄，再行犯罪，惡性非輕，惟念其
  本次犯行所生危害尚非重大等一切情狀，量處如主文所示之刑，並依刑法第四十
    一條第一項前段知規定諭知易科罰金之折算標準（按刑法第四十一條原規定所犯
    最重本刑為三年以下有期徒刑以下之刑之罪，而受六個月以下有期徒刑或拘役之
    宣告者，得易科罰金，後經立法院三讀通過修正為所犯最重本刑為五年以下有期
    徒刑以下之刑之罪，而受六個月以下有期徒刑或拘役之宣告者，得易科罰金，並
    經總統於九十年一月十日以華總一義字第九０００００三八００號公布，自九十
    年一月十二日起生效，雖本件被告所犯之罪其最重本刑為三年以下有期徒刑之罪
    ，如經宣告六個月以下有期徒刑或拘役，亦不生得否易科罰金之新舊法何者有利
    於被告之比較，惟法令既經變更，自應適用裁判時之法令，併予敘明。），以資
    懲儆。
據上論斷，應依刑事訴訟法第二百九十九條第一項前段，刑法第二條第一項前段、第
三百四十九條第一項、第四十七條、第四十一條第一項前段，罰金罰鍰提高標準條例
第一條前段、第二條，判決如主文。
中      華      民      國      九十      年     四     月      十三    日
                                        法  官    梁   堯   銘
右正本證明與原本無異。
如不服本判決，應於送達後十日內向本院提出上訴狀（須附繕本），上訴於臺灣高等
法院臺中分院。
                                        書記官
中      華      民      國      九十      年      四      月    十三    日
附錄論罪科刑法條
刑法第三百四十九條
收受贓物者，處三年以下有期徒刑、拘役或五百元以下罰金。
搬運、寄藏、故買贓物或為牙保者，處五年以下有期徒刑、拘役或科或併科一千元以
下罰金。
因贓物變得之財物，以贓物論。


司法院資訊處製作；財團法人民間司法改革基金會備份。
